Images des répertoires du notaire Jean Élie Camusat pour l'étude XI
Archives nationales de France
Images des répertoires du notaire Jean Élie Camusat pour l'étude XI
18 novembre 1814 - 11 juin 1827
MC/RE/XI/18 - MC/RE/XI/19
Camusat, Jean-Elie; Etude XI
2 registres
Archives nationales de France
Minutes et répertoires: la loi 2008-696 du 15 juillet 2008 relative aux archives a fixé à 75 ans à compter de la date de l'acte, ou à 25 ans à compter de la date du décès de l'intéressé si ce délai est plus bref, le délai de communication des minutes et répertoires des notaires; ce délai est porté à 100 ans à compter de la date de l'acte si le document se rapporte à un mineur (code du Patrimoine, articles L213-2, 4e d et 5e).
Autres documents de l'étude (dossiers de clients, comptabilité...): s'agissant d'archives privées, ces documents sont communicables selon les modalités fixées par le déposant ou le donateur.
Certains documents ne sont pas accessibles sous leur forme originale en raison de leur mauvais état de conservation.
Registres entrés aux Archives nationales en 1948.
Images des répertoires de l’étude XI
Archives de l'étude XI
répertoire d'officier public ministériel
- Répertoire chronologique pour la période du 18 novembre 1814 au 23 avril 1824, 18 novembre 1814 - 23 avril 1824; MC/RE/XI/18; Ce répertoire comporte 303 feuillets et fait partie d'un registre de 309 feuillets de papier manuscrits, hauteur 35 cm x largeur 24 cm folioté par le notaire. Le registre est en bon état, sauf les ff° 206, 209, 247, 251 qui sont déchirés.
  Le registre contient aussi le répertoire du notaire Jean-Baptiste Lecerf pour la période du 19 septembre au 17 novembre 1814.
  Le répertoire contient les informations suivantes: 1. le n° de l'acte dans l'année; 2. date du jour; 3. nature de l'acte passé en brevet; 4. nature de l'acte passé en minute; 5. nom, prénom, domicile des parties, indication sur la situation et les prix des biens; 6. date d'enregistrement de l'acte; 7. droits d'enregistrement.
  Attention: seuls les actes passés en minute sont conservés; les actes mentionnés dans le répertoire comme passés en simple brevet (colonne 3) ne sont pas conservés par les notaires et ne sont donc pas versés au Minutier (ils sont remis aux clients).
  répertoire
  - Liste chronologique des actes pour la période du 18 novembre au 31 décembre 1814, 18 novembre - 31 décembre 1814; 6 v°-10 v°; 4 feuillets
  - Liste chronologique des actes pour la période du 2 janvier au 30 décembre 1815, 2 janvier - 30 décembre 1815; 10 v°-37 r°; 27 feuillets
  - Liste chronologique des actes pour la période du 3 janvier au 31 décembre 1816, 3 janvier - 31 décembre 1816; 37 r°-66 r°; 29 feuillets
  - Liste chronologique des actes pour la période du 2 janvier au 30 décembre 1817, 2 janvier - 30 décembre 1817; 66 r°-91 v°; 25 feuillets
  - Liste chronologique des actes pour la période du 2 janvier au 31 décembre 1818, 2 janvier - 31 décembre 1818; 91 v°-115 v°; 26 feuillets
  - Liste chronologique des actes pour la période du 2 janvier au 30 décembre 1819, 2 janvier - 30 décembre 1819; 115 v°-150 r°; 35 feuillets
  - Liste chronologique des actes pour la période du 3 janvier au 29 décembre 1820, 3 janvier - 29 décembre 1820; 150 v°-193 r°; 43 feuillets
  - Liste chronologique des actes pour la période du 2 janvier au 31 décembre 1821, 2 janvier - 31 décembre 1821; 193 r°-224 v°; 31 feuillets
  - Liste chronologique des actes pour la période du 3 janvier au 31 décembre 1822, 3 janvier - 31 décembre 1822; 224 v°-261 v°; 37 feuillets
  - Liste chronologique des actes pour la période du 4 janvier au 31 décembre 1823, 4 janvier - 31 décembre 1823; 261 v°-294 r°; 33 feuillets
  - Liste chronologique des actes pour la période du 2 janvier au 23 avril 1824, 2 janvier - 23 avril 1824; 294 r°-309 v°; 15 feuillets
- Répertoire chronologique pour la période du 22 avril 1824 au 11 juin 1827, 22 avril 1824 - 11 juin 1827; MC/RE/XI/19; Ce répertoire comporte 148 feuillets et fait partie d'un registre de 271 feuillets de papier manuscrits, hauteur 35 cm x largeur 24 cm foliotés par le notaire. Le registre est en bon état, mais dérelié.
  Le registre contient aussi le répertoire du notaire Augustin Jules Guyot pour la période du 12 juin 1827 au 23 août 1830.
  - Liste chronologique des actes pour la période du 22 avril au 31 décembre 1824, 22 avril - 31 décembre 1824; 1 r°-31 v°; 31 feuillets
  - Liste chronologique des actes pour la période du 3 janvier au 31 décembre 1825, 3 janvier - 31 décembre 1825; 31 v°-82 v°; 51 feuillets
    - du 3 janvier au 30 juin 1825, 3 janvier - 30 juin 1825; 31 v°-56 v°; 25 feuillets
    - du 1er juillet au 31 décembre 1825, 1er juillet - 31 décembre 1825; 56 v° -82 v°; 26 feuillets
  - Liste chronologique des actes pour la période du 2 janvier au 31 décembre 1826, 2 janvier - 31 décembre 1826; 83 r°-129 v°; 46 feuillets
    - du 2 janvier au 30 juin 1826, 2 janvier - 30 juin 1826; 83 r°-107 r°; 24 feuillets
    - du 1 juillet au 31 décembre 1826, 1 juillet - 31 décembre 1826; 107 r°-129 v°; 22 feuillets
  - Liste chronologique des actes pour la période du 2 janvier au 11 juin 1827, 2 janvier - 11 juin 1827; 129 v°-148 r°; 19 feuillets